【裁判字號】    92,訴,17
【裁判日期】    920718
【裁判案由】    違反槍砲彈藥刀械管制條例
【裁判全文】
臺灣新竹地方法院刑事判決                            九十二年度訴字第一七號
    公  訴  人  臺灣新竹地方法院檢察署檢察官
    被      告  甲○○
右列被告因違反槍砲彈藥刀械管制條例案件，經檢察官提起公訴（九十年度偵字第七
二五七號），本院判決如左：
    主  文
甲○○未經許可持有可發射子彈具有殺傷力之槍枝，處有期徒刑壹年，併科罰金新台
幣參萬元，罰金如易服勞役，以新臺幣玖佰元即銀元佰元折算壹日。
扣案金屬玩具手槍壹枝（槍枝管制編號0000000000）沒收。
    事  實
一、甲○○前曾因偽造文書罪，經本院於民國九十一年十月十四日判處有期徒刑三月
    ，緩刑二年確定（現仍於緩刑期內）。其於八十二、八十三年間某日，在其位於
    新竹市○○路一二九號四樓居處附近之土地公廟前，拾獲具殺傷力之仿derringer
    雙管手槍製造之金屬玩具手槍（掌心雷手槍，槍枝管制編號0000000000）一枝，
    竟未經許可，將前開具有殺傷力之玩具槍枝攜回前開居處，放置在其房間書桌抽
    屜內，非法持有之，嗣因約於八十六年間，其子眭００（八十年三月二十七日出
    生）因好玩，趁睦正宇不注意，將前開具有殺傷力之金屬玩具槍攜至其另位於新
    竹縣竹東鎮○○里○鄰○○路○段五０六號七樓之住處，並放置在前開住處客廳
    內某處，而於九十年十月二十日日上午，甲○○之妻鍾瑞枝因整理前開住處客廳
    抽屜發現槍枝後，乃報警處理，經警於同日上午十一時三十分（起訴書記載為十
    時三十分，惟依睦正宇及鍾瑞枝之筆錄，均記載為十一時三十分，起訴書依移送
    報告書之記載應屬有誤）許查獲，並扣得前開金屬玩具手槍一枝（槍枝管制編號
    0000000000）。
二、案經新竹市警察局第一分局報請臺灣新竹地方法院檢察署檢察官偵查起訴。
    理  由
一、訊據被告甲○○固坦承扣案槍枝為其所有，惟矢口否認前開犯行，辯稱前開槍枝
    係玩具槍，且以手即得折斷，並隨處玩具店均可購得，且槍管內有網子類東西阻
    擋，故不可能有殺傷力云云。惟經查：
（一）扣案槍枝（槍枝管制編號0000000000）經送內政部警政署刑事警察局，以性能
      檢驗法鑑定，即實際操作、檢測槍枝之機械結構與性能（槍管貫通與否及材質
      、槍身材質、扳機運作情形、擊錘運作情形、扳機與擊錘連動情形，撞針撞擊
      力道等），視其結構、功能是否完整，而鑑驗結果，認送鑑為掌心雷手槍（槍
      枝管制編號0000000000），係仿derringer雙管手槍製造之金屬玩
      具手槍，機械性能良好，具殺傷力，有該局九十年十一月十六日刑鑑字第二一
      四五七二號鑑驗通知書及九十二年三月五日函各一份附卷足憑，顯然扣案槍枝
      經實際操作，其結構完整，並非如被告所辯之以手即得折斷，或槍管內有阻礙
      之情形甚明。
（二）再經本院將扣案手槍送內政部警政署刑事警察局，經實際裝填適用子彈（以玩
      具金屬空彈殼加裝底火、玩具槍用底火片二片替代火藥及直徑約６ｍｍ之鋼珠
      組合而成），試射結果，測得彈丸發射速度為每秒二一五公尺，計算其動能為
      二０．三四焦耳，單位面積動能為七一．九三焦耳／平方公分，亦有該局九十
      二年六月十二日刑鑑字第０９２００４５０１７號函在卷可參，而彈丸單位面
      積動能達二０焦耳／平方公分則足以穿入人體皮肉層，若達二四焦耳／平方公
      分，則足以穿入豬隻皮肉層，亦有該局所附之殺傷力相關數據在卷可參，前開
  槍枝經實際測試結果，其單位面積動能既可達七一．九三焦耳／平方公分，顯
      足以穿透人體皮肉層，其具殺傷力甚明，被告辯稱扣案槍枝無殺傷力之詞，顯
      不可採。
（三）至被告辯稱槍枝在各玩具店均得購得之詞，縱係屬實，亦無解於其前開犯行，
      且被告亦未能提供係何玩具店可購得相同之槍枝，以供本院調查，故被告所辯
      亦屬不可採。
（四）本件扣案槍枝係被告所有，業據被告坦承在卷，亦與證人鍾瑞枝於偵查中證述
      之情節相符，此外復有扣案之前開槍枝及照片在卷可稽，被告前開所辯不足採
      信，其犯罪事證明確，犯行堪以認定。
二、核被告所為，係犯槍砲彈藥刀械管制條例第十一條第四項之未經許可非法持有其
    他具有殺傷力之槍枝罪。爰審酌被告持有槍枝之動機、目的均係為把玩，手段尚
    非惡劣，且並無傷人之意或行為，而實際亦未對他人產生危害，惟持有具有殺傷
    力槍枝對社會治安具有潛在之危害，及被告犯罪後坦承持有槍枝，僅辯稱無殺傷
    力之態度等一切情狀，量處如主文所示之刑，罰金部分並諭知易服勞役之折算標
    準。扣案槍枝一枝（槍枝管制編號0000000000），係屬違禁物，應依刑法第三十
    八條第一項第一款規定，宣告沒收。
據上論斷，應依刑事訴訟法第二百九十九條第一項前段，槍砲彈藥刀械管制條例第十
一條第四項，刑法第十一條前段、第四十二條第二項、第三十八條第一項第一款，罰
金罰鍰提高標準條例第二條，現行法規所定貨幣單位折算新台幣條例第二條，判決如
主文。
本案經檢察官鍾曉亞到庭執行職務。
中      華      民      國      九十二      年      七    月    十八    日
                                臺灣新竹地方法院刑事第二庭
                                    法  官  王紋瑩
右正本證明與原本無異。
如不服本判決，應於判決送達後十日內向本院提出上訴狀( 應附繕本 )，上訴於
臺灣高等法院。
                                    書記官  馮玉玲
中      華      民      國      九十二      年      七    月    十八    日
附錄本件論罪引用法條
槍砲彈藥刀械管制條例第十一條第四項
未經許可，持有、寄藏或意圖販賣而陳列第一項所列槍砲者，處一年以上七年以下有
期徒刑，併科新臺幣七百萬元以下罰金。


司法院資訊處製作；財團法人民間司法改革基金會備份。
